【裁判字號】    98,裁,681
【裁判日期】    980319
【裁判案由】    證券交易法
【裁判全文】
最  高  行  政  法  院  裁  定
                                       98年度裁字第681號
上  訴  人  甲○○
訴訟代理人  乙○○  律師
被 上訴 人  行政院金融監督管理委員會
代  表  人  陳  沖
訴訟代理人  陳銘賢
            丙○○
上列當事人間證券交易法事件，上訴人對於中華民國97年10月1
日臺北高等行政法院97年度訴字第878號判決，提起上訴，本院
裁定如下：
    主  文
上訴駁回。
上訴審訴訟費用由上訴人負擔。
    理  由
一、按對於高等行政法院判決之上訴，非以其違背法令為理由，
    不得為之，行政訴訟法第242條定有明文。依同法第243條第
    1項規定，判決不適用法規或適用不當者，為違背法令；而
    判決有同條第2項所列各款情形之一者，為當然違背法令。
    是當事人對於高等行政法院判決上訴，如依行政訴訟法第24
    3條第1項規定，以高等行政法院判決有不適用法規或適用不
    當為理由時，其上訴狀或理由書應有具體之指摘，並揭示該
    法規之條項或其內容；若係成文法以外之法則，應揭示該法
    則之旨趣；倘為司法院解釋或本院之判例，則應揭示該判解
    之字號或其內容。如以行政訴訟法第243條第2項所列各款情
    形為理由時，其上訴狀或理由書，應揭示合於該條項各款之
    事實。上訴狀或理由書如未依此項方法表明，或其所表明者
    與上開法條規定不合時，即難認為已對高等行政法院判決之
    違背法令有具體之指摘，其上訴自難認為合法。
二、本件上訴人對於臺北高等行政法院判決上訴，主張：被上訴
    人認和立聯合科技股份有限公司（下稱和立公司），未於95
    營業年度終了後4個月內及96營業年度第1季終了後1個月內
    公告申報95年度及96年度第1季財務報告，亦未依被上訴人
    民國96年8月22日金管6字第0960046333號函所定期限補行公
    告申報，上訴人為該公司為行為之負責人，核有過失，乃處
    上訴人罰鍰各新臺幣(下同)72萬元及96萬元。惟查本件係因
    致遠會計師事務所於96年4月20日來函終止委任關係，上訴
    人隨即接洽數家會計師事務所，期能為和立公司辦理財報之
    簽證作業，按規定提出財報，惟無會計師願為辦理簽證，故
    上訴人違反本件行政法義務並無故意過失，原判決不察上情
    ，實有判決適用法規不當之違背法令等語，雖以該判決違背
    法令為由，惟核其上訴理由，係就原審取捨證據、認定事實
    之職權行使，指摘其為不當，並就原審已論斷上訴人有可歸
    責過失事由自應受罰者，泛言未論斷，或就原審所為論斷，
    泛言其論斷矛盾，而非具體表明合於不適用法規、適用法規
    不當、或行政訴訟法第243條第2項所列各款之情形，難認對
    該判決之如何違背法令已有具體之指摘。依首開規定及說明
    ，應認其上訴為不合法。
三、據上論結，本件上訴為不合法。依行政訴訟法第249條第1項
    前段、第104條、民事訴訟法第95條、第78條，裁定如主文
    。
中    華    民    國    98    年    3     月    19    日
                    最高行政法院第五庭
                        審判長法官  黃  璽  君
                              法官  胡  方  新
                              法官  鄭  忠  仁
                              法官  黃  本  仁
                              法官  吳  東  都
以  上  正  本  證  明  與  原  本  無  異
中    華    民    國    98    年    3     月    20    日
                              書記官  彭  秀  玲


司法院資訊處製作；財團法人民間司法改革基金會備份。
